Inventaris van de kopieën der Doop-, Trouw- en Begraafboeken (DTB) van Zoetermeer
Nationaal Archief, Den Haag
DTB kopie Zuid-Holland; Zoetermeer
DTB Zoetermeer
0 0
GEDTBZH164
??? meter; ??? inventarisnummers
Gescande fotokopieën van normale geschreven en gedrukte teksten. De Nederlandstalige stukken van vóór ca. 1700 zijn geschreven in het gotische cursiefschrift, met name in de oud-Hollandse klerkencursief.
Nationaal Archief, Den Haag
Nederduits gereformeerde gemeente te Zoetermeer
Rooms-katholieke parochie te Zoetermeer
Ambachtsbestuur ("gerecht", "burgemeesters", "Wet", "schepenen", "commissarissen", gequalificeerden) van Zoetermeer
Burgerlijke Stand van de gemeente Zoetermeer
De doopregisters bevatten naast de doopdatum de volledige namen van de ouders en de voornaam van het gedoopte kind. Daarnaast worden soms ook de doopgetuigen en / of peetouders genoemd. De trouwregisters bevatten naast de datum van (onder)trouw de namen van bruidegom en bruid. Daarnaast treft men dikwijls aanvullende gegevens aan, zoals plaats van herkomst, woonadres, de vermelding dat de persoon weduwnaar of weduwe is en eventueel de naam van de vorige partner. Wanneer de partners uit verschillende plaatsen afkomstig zijn of elders trouwen, vindt men ook gegevens omtrent afgegeven attestaties van de huwelijksafkondigingen. De begraafregisters bevatten op datum van aangifte de naam van de begraven persoon. In enkele gevallen wordt ook de datum van overlijden gegeven. Bij (minderjarige) kinderen wordt meestal de naam van de vader vermeld; bij vrouwen en weduwen soms de naam van de echtgenoot. Aanvullende gegevens over de begraafplaats en het luiden van de klok komen zelden voor.
Archiefvorming
Geschiedenis van het archiefbeheer
De verwerving van het archief
3.04
Aanwijzingen voor de gebruiker
Openbaarheidsbeperkingen
Volledig openbaar
De collectie is een duplicaat van een archief in eigen beheer.
Materiële beperkingen
Aanvraaginstructie
Van de documenten die in deze archiefinventaris zijn beschreven, kunnen de originelen niet geraadpleegd worden. Deze zijn overgedragen aan het gemeentebestuur van de gemeente vanwaar ze afkomstig zijn, ter opneming en bewaring in de gemeentelijke archiefbewaarplaats.
Verwant materiaal
Beschikbaarheid van kopieën
Beschrijving van de series en archiefbestanddelen
- ZOETERMEER (DTB)
  Originelen berusten bij het GA Zoetermeer
  Zie ook Zegwaard
  - Zoetermeer en Zegwaard, A.
    - GEREFORMEERD, a.
      - Doopboeken., 1586-1867.; 1-9.III
        - 1586 october 5-1594 februari 13, 1599 november 21-1604., 1
          Registratie van dopelingen uit Zegwaard, met uitzondering van een supplementair register van kinderen van vreemdelingen 1586 september 21-1597 december 26.
        - 1590 december 2-1591 januari 19, 1594 februari 27-1595 april 16., 2
          Registratie van dopelingen uit Zoetermeer.
        - 1605 maart-1616 januari 19., 3
          De doopinschrijvingen van Zoetermeer en Zegwaard zijn tot 1614 gesepareerd. Een supplementair register van kinderen van vreemdelingen 1605 april 17-1614 maart 5 is opgenomen na de inschrijving d.d. 1616 juni 19.
        - 1616 juli 3-1648., 4.I-4.II
          - 1616-1626., 4.I
          - 1627-1648., 4.II
        - 1649-1697 september 29., 5.I-5.II
          Tekstverlies door het ontbreken van een blad na de inschrijving 1666 october 7.
          - 1649-1677., 5.I
          - 1678-1697., 5.II
        - 1697 november 6-1709., 6
        - 1710 januari 26-1766 juli 13., 7.I-7.III
          - 1710-1717., 7.I
          - 1718-1731., 7.II
          - 1732-1766., 7.III
        - 1766 augustus 31-1811., 8.I-8.II
          - 1766-1785., 8.I
          - 1786-1811., 8.II
        - 1792 augustus 10- 1867., 9.I-9.III
          Tot 1811 synoniem aan nr. 8.
          - 1792-1819., 9.I
          - 1820-1843., 9.II
          - 1844-1867., 9.III
      - Trouwboeken., 1605-1795.; 10-15.II
        - 1605 maart-1616 april 30., 10
        - 1616 augustus 7-1656 mei 26., 11.I-11.II
          - 1616-1636., 11.I
          - 1637-1656., 11.II
        - 1657 februari-1686., 12.I-12.II
          - 1657-1674., 12.I
          - 1675-1686., 12.II
        - 1687-1703 maart 11., 13
        - 1703 maart 16-1732 januari 13., 14.I-14.II
          - 1703-1714., 14.I
          - 1715-1732., 14.II
        - 1732 januari 4-1795 mei 31., 15.I-15.II
          - 1732-1764., 15.I
          - 1765-1795., 15.II
    - REMONSTRANTS, b.
      - Doopboeken., 1670-1811.; 16-17
        - 1670 october 5-1789 december 6., 16
        - 1789 december 6-1811 maart 10., 17
      - Lidmaten, predikantenlijst, trouwinschrijvingen., 1716-1850; 1814-1815, 1826, 1845.; 17A
        Fotokopie uit het archief van de remonstrantse kerkenraad, inv.nr.2.
        - Doopregister, 1710-1846.
        Fotokopie uit het resolutieboek (archief van de remonstrantse kerkenraad, inv.nr.4).
        - Doopregister, 1790-1792.
        Fotokopie uit het kerkenraadsprotocol (archief van de remonstrantse kerkenraad, inv.nr. 9).
    - ROOMS KATHOLIEK, c.
      - Doop- en trouwboeken., 1685-1811.; 18.I-19
        - 1685-1791., 18.I-18.II
          - 1685-1769., 18.I
          - 1770-1790., 18.II
            a. dopen, 1685-1692 december 21 (fol. 17), 1733 januari 14-1748 october 10 (33-34vo.) en 1758-1791 juni 1 (fol. 44-149vo.).
            b. trouwen, 1685 juli 8-1731 januari 14 en 1758 (fol. 18-25vo.), 1738 april 11-1740 februari 21 (fol. 39) en 1758-1790 november 14 (fol. 150-166).
            c. confirmantenregister, 1733 augustus 9-1753 mei 2 (fol. 35/35vo.).
            d. register van jonge communicanten, 1733 mei 24-1753 april 22 (fol. 37).
            e. overledenen, 1732 december 5-1753 januari 2 (fol. 41/41vo.).
        - 1787-1812., 19
          a. dopen, 1787 januari 28-1812 januari 1.
          b. trouwen, 1787 april 22-1811 september 8.
          c. register van jonge communicanten, 1792-1806.
          d. overledenen, c. 1792-1811.
      - 1685 juli 12-1812 januari 1.Doopboek., 20
        Afschrift van nrs. 18 en 19.
  - Zoetermeer, B.
    - GERECHT, a.
      - Trouwakten., 1650 januari 23-1653 september 14, 1665 april 13-1671 mei 13, 1689 mei 22-1705 februari 3.; 20A
        Fotokopie uit Rechterlijk Archief Zoetermeer, nrs. 9-11.
      - Trouwboek., 1761 april 12-1808 februari 28.; 21.I-21.II
        Tevens opgenomen een tarievenlijst voor dienstverlening ten behoeve van het huwelijk.
        - 1761-1797, 21.I
        - 1798-1808, 21.II
      - 1808 december 4-1810.Trouwakten., 22
      - Verzoeken om huwelijkstoestemming, attestaties van huwelijksproclamaties etc., 23-26.II
        - 1780-1794., 23
        - 1795-1805., 24.I-24.II
          - 1795-1800., 24.I
          - 1801-1805., 24.II
        - 1806-1808., 25
        - 1806-1811., 26.I-26.II
          - 1806-1809., 26.I
          - 1810-1811., 26.II
      - Uittreksels uit de gereformeerde, remonstrantse en rooms-katholieke doopregisters van Zoetermeer, Zegwaard e.o., geselecteerd op ingeborenen van het mannelijk geslacht te Zoetermeer., 1788-1805.; 26A
        Tevens vermeld zijn de overlijdens- en vertrekdata. Aandachtspunt: waarschijnlijk opgemaakt ten behoeve van de invoering van de dienstplicht.
    - GEQUALIFICEERDEN, b.
      - Overlijdensregister., 1806-1811.; 27